臺灣高等法院刑事判決　　　　　　　　96年度上訴字第4195號
上　訴　人
即　被　告　甲○○
上列上訴人因毒品危害防制條例案件，不服臺灣板橋地方法院96
年度訴字第2326號，中華民國96年8月17日第一審判決（起訴案
號：臺灣板橋地方法院檢察署96年度毒偵字第4014號），提起上
訴，本院判決如下：
    主  文
上訴駁回。
    事實及理由
一、本案經本院審理結果，認第一審以上訴人即被告甲○○犯毒
    品危害防制條例第10條第2項之施用第二級毒品罪，累犯，
    判處有期徒刑陸月，減為有期徒刑參月，扣案第二級毒品甲
    基安非他命（驗餘淨重零點柒零壹玖公克），沒收銷燬之，
    扣案毒品外包裝袋壹個、吸食器壹組、玻璃球壹只、藥鏟壹
    支、研磨器壹台，均沒收之。並因與被告另犯施用第一級毒
    品罪所處有期徒刑處有期徒刑拾月，減為有期徒刑伍月，合
    併定應執行刑為有期徒刑柒月；而未諭知易科罰金之折算標
    準。其認事用法及量刑均無不當，應予維持，並引用第一審
    判決書記載之事實、證據及理由（如附件，被告另犯施用第
    一級毒品罪部分，經原審判決後，因被告撤回上訴，該部分
    已然確定）。
二、被告甲○○上訴意旨略以：伊只有施用第一級毒品，沒有施
    用第二級毒品云云。惟查：
  (一)被告甲○○在原法院審理中已坦承：我是在96年4月12日下
    午11時許在土城市○○街住處施用毒品的，海洛因我是使用
    抽菸的方式來施用，安非他命我是使用玻璃球來施用等語（
    見原審卷第39頁）。
  (二)次查，甲基安非他命經口服投與後約百分之70於24小時內自
    尿液中排出，約百分之90於96小時內自尿液中排出，甲基安
    非他命之檢出與其投與方式、投與量、個人體質、採尿時間
    及檢測儀器之精密度等諸多因素有關，惟依上述資料推斷，
    最長不可能超過四日，有行政院衛生署藥物食品檢驗局81年
    2月8日藥檢壹字第001156號函可稽。再查，被告於96年4
    月13日獲案後經警採集尿液，經送請臺灣尖端先進生技醫藥
    股份有限公司分別以EIA酵素免疫分析法初驗、GC/MS氣相層
    析質譜儀法確認複驗後，均呈甲基安非他命類之陽性反應，
    此有臺灣尖端先進生技醫藥股份有限公司96年4月20日濫用
    藥物檢驗報告一紙附卷可稽（見96年度偵字第8512號卷第53
    頁）。是被告於原審之自白核與事實相符，自屬可信；其有
    於96年4月12日下午11時許，在土城市○○街住處，施用第
    二級毒品甲基安非他命1次之事實，已可認定。
  (三)被告甲○○提起上訴空言否認有施用第二級毒品甲基安非他
    命之犯行，為無理由，應予駁回。
三、據上論結，應依刑事訴訟法第373條、第368條，判決如主文
    。
本案經檢察官陳玉珍到庭執行職務。
中　　華　　民　　國　　96　　年　　11　　月　　8 　　日
　　　　　　　　　刑事第十庭    審判長法　官 楊炳禎
　　　　　　　　　　　　　　　　　　  法　官 李春地
　　　　　　　　　　　　　　　　　　  法　官 陳博志
以上正本證明與原本無異。
不得上訴。
                                      書記官 陳嘉文
中　　華　　民　　國　　96　　年　　11　　月　　13　　日
